Config:
  hfst:
    Gen: ../../../src/generator-gt-norm.hfst
    Morph: ../../../src/analyser-gt-norm.hfst
  xerox:
    Gen: ../../../src/generator-gt-norm.xfst
    Morph: ../../../src/analyser-gt-norm.xfst
    App: lookup

Tests:


# Kiärun-säänist kyehti madduu; kuálmád variantti: kiäruin: kiä'runjeh:


  Noun - kiäruin: # 1Bj d-k, r-ˊr
    kiäruin+N+Sg+Nom: kiäruin 
    kiäruin+N+Sg+Gen: kiäruin
    kiäruin+N+Sg+Acc: kiäruin
    kiäruin+N+Sg+Ill: kiärunjân
    kiäruin+N+Sg+Loc: kiärunjist
    kiäruin+N+Sg+Com: kiärunjáin
    kiäruin+N+Sg+Abe: kiäruinttáá
    kiäruin+N+Ess: kiärunjin
    kiäruin+N+Par: kiärunjid
    kiäruin+N+Pl+Nom: kiärunjeh
    kiäruin+N+Pl+Gen: kiärunjij
    kiäruin+N+Pl+Acc: kiärunjijd
    kiäruin+N+Pl+Ill: kiärunjáid
    kiäruin+N+Pl+Loc: kiärunjijn
    kiäruin+N+Pl+Com: kiärunjijguin
    kiäruin+N+Pl+Abe: kiärunjijttáá

    # Kalga-uv kiärunjijd pieijâđ kulmân sierâ säännin? 
    # Halijdiččim sierâ sujâttemparadigmaid pyereest uáinusân. 
    # Jis taid ovtâstit, te ferttee ovtâstittiđ suujâtmijd-uv.
    # Talle siäháneh sujâttemparadigmah. 
    # MLO sárnum kiärunjijn Matti Morottajain. Täst ennuv variaatio. 
